【裁判字號】    90,交訴,11
【裁判日期】    900410
【裁判案由】    公共危險
【裁判全文】
臺灣宜蘭地方法院刑事判決                            九十年度交訴字第一一號
    公  訴  人  臺灣宜蘭地方法院檢察署檢察官
    被      告  甲○○
右列被告因公共危險案件，經檢察官提起公訴（八十九年度偵字第二八六號），本院
判決如左：
    主  文
甲○○服用酒類，不能安全駕駛動力交通工具而駕駛，處有期徒刑貳月，如易科罰金
，以參佰元折算壹日。又駕駛動力交通工具肇事，致人傷而逃逸，處有期徒刑陸月，
如易科罰金，以參佰元折算壹日。應執行有期徒刑柒月，如易科罰金，以參佰元折算
壹日。緩刑參年。
    事  實
一、甲○○於民國八十九年十二月十六日晚上九時三十分許，明知酒醉不能駕駛動力
    交通工具，竟仍在宜蘭縣礁溪鄉與友人一同服用酒類，飲酒後吐氣所含酒精成份
    達每公升零點五八毫克，已處於不能安全駕駛動力交通工具之狀態，竟仍駕駛車
    號ＩＵ－八九四七號自小客車欲返回宜蘭縣宜蘭市○○路四十七巷八弄二之一號
    住處，於同日晚上十一時十分許，當時天候為雨天，途經宜蘭市○○路三四三之
    六號前，撞及對向由林威廷所騎乘之車號ＧＴＵ－九九七號重機車後搭載乙○○
    ，造成林威廷及乙○○倒地後，林威廷受有左腳擦傷之傷害（過失傷害部分未經
    告訴）、乙○○並未受傷，甲○○肇事後，未下車察看並留置現場待警處理，並
    對被害人為必要之救助，逕自駕車逃逸，嗣因路人記下車號後報警處理，即於同
    日晚上十一時五十分許，在其住處為警查獲，並於翌日凌晨零時十二分許，對之
    實施酒精濃度測試結果，測得其呼氣中酒精濃度達每公升零點五八毫克。
二、案經宜蘭縣警察局宜蘭分局報告台灣宜蘭地方法院檢察署檢察官偵查起訴。
    理  由
一、訊據被告甲○○對於右揭酒後駕車之事實固供承不諱，惟否認有肇事後逃逸及不
    能安全駕駛之犯行，辯稱：伊當時有靠邊停車由後照鏡察看，然並未看見被害人
    倒地，且案發前所食用之薑母鴨並不會影響開車等語。經查：被告為警查獲時經
    酒精測試，其飲酒後吐氣所含酒精成份已達每公升零點五八毫克，有酒精測試表
    一紙在卷可證，且因而肇事致被害人受有傷害，有道路交通事故調查報告表在卷
    足佐，足見其駕駛能力已受影響，已達於不能安全駕駛之狀態。又查，被告辯稱
從後照鏡往後方察看並未見被害人倒地，惟被告於警訊中供述：「‧‧‧對方行
    駛至肇事地點，左轉彎急切進我車道來，我閃避不及，我感覺不明顯有撞到對方
    ，所以我就將車開回家停好。」（見八十八年十二月十七日警訊筆錄），被害人
    林威廷於警訊時訴述：當時我提前左轉，對方車速很快，我發現對方來車時，就
    轉回閃避，還是閃避不及，後來我與乙○○二人之車輛倒地，對方並未下車探視
    等語（見八十八年十二月十七日警訊筆錄）。且與目擊案發之證人即被害人林威
    廷所搭載之友人乙○○證述：當時我朋友林威廷駕車欲左轉環河路，於是在宜蘭
    市○○路三四三號之六前提前左轉，對方車速很快由北向南疾駛而來，當時林威
    廷發現對方車輛時，就轉回閃避，還是閃避不及被對方擦撞，車禍發生後我們二
    人和車輛倒地，對方並未下車探視等語。（見八十八年十二月十七日警訊筆錄）
    。按刑法第一百八十五條之四之立法理由，乃為維護交通安全，加強救護，減少
    被害人之死傷，促使駕駛人於肇事後，能對被害人即時救護而訂定，經查被告既
    然對於與被害人機車間產生異常之閃避情形，且已知悉可能發生擦撞事宜，為確
    保被害人生命、身體安全，即應下車至擦撞地點仔細查探被害人之情況，並對現
    場之被害人為必要之救助，而非僅係由照後鏡隨意查探現場狀況，況當天為雨天
    ，僅由照後鏡察看並無法確實瞭解被害人之狀況，是被告僅由照後鏡察看，而未
    下車確認被害人之情形即離去，所為仍屬逃逸行為，是被告前揭辯詞無可採，綜
    上事證，被告前開犯行堪以認定，應依法論科。
二、被告服用酒精後，已處於不能安全駕駛動力交通工具之狀態而駕車，核係犯刑法
    第一百八十五條之三之罪，又其於肇事致被害人林威廷受有傷害後逃逸，核係犯
    刑法第一百八十五條之四之罪。其所犯二罪之間，犯意各別，構成要件互異，應
    分論併罰，並定應執行之刑。又被告犯罪後，刑法第四十一條之規定，業於九十
    年一月十日修正，犯最重本刑為五年以下有期徒刑以下之罪，而受六個月以下有
    期徒刑或拘役之宣告，因身體、教育、職業、家庭之關係或其他正當事由，執行
    顯有困難者得易科罰金，並自同年一月十二日生效，比較新、舊法之結果，以修
    正後之規定有利於被告，爰依刑法第二條第一項前段規定，適用修正後之新法規
    定，併此敘明。爰審酌被告明知酒後駕車具高度危險，漠視自己與他人之安全、
    其肇事後並未下車察看便逃逸之情節與危害程度、犯後態度尚佳且已具悔意並已
    積極與被害人達成和解賠償被害人損失，此有和解書一紙在卷可稽等一切情狀，
    量處如主文所示之刑，並定其應執行刑，併諭知易科罰金之折算標準，以示懲儆
    。末查，被告前未曾受有期徒刑以上刑之宣告，有臺灣高等法院被告全國前案紀
    錄表在卷可憑，茲因一時失慎而罹刑典，經此偵審程序應已知警惕，本院認對其
    所宣告之刑以暫不執行為適當，爰併宣告緩刑三年，以資惕勵。
據上論斷，應依刑事訴訟法第二百九十九條第一項前段、刑法第二條第一項、刑法第
一百八十五條之三、第一百八十五條之四、第五十一條第五款、第四十一條、第七十
四條第一款，罰金罰鍰提高標準條例第一條前段、第二條，判決如主文。
本案經檢察官林慧到庭執行職務
中      華      民      國     九十      年    四       月     十      日
                                  臺灣宜蘭地方法院刑事第二庭
                                            法  官
右正本證明與原本無異。
如不服本判決，應於判決送達後十日內向本院提出上訴狀。（應附繕本）
                                            書記官
中      華       民      國  年     月      日
附錄法條：
    刑法第一百八十五條之三
服用毒品、麻醉藥品、酒類或其他有類之物，不能安全駕駛動力交通工具而駕駛者，
處一年以下有期徒刑、拘役或三萬元以下罰金。
    刑法第一百八十五條之四
駕駛動力交通工具肇事，致人死傷而逃逸者，處六月以上五年以下有期徒刑。


司法院資訊處製作；財團法人民間司法改革基金會備份。
